---
title: "Concentration"
author: "Eric Marcon"
date: "`r format(Sys.time(), '%d %B %Y')`"
url: https://EricMarcon.github.io/Diversite-Concentration/
github-repo: EricMarcon/Diversite-Concentration
bibliography: references.bib
biblio-style: chicago
urlcolor: blue
output:
  bookdown::beamer_presentation2:
    latex_engine: xelatex
    includes:
      in_header: latex/header.tex
    citation_package: natbib
    slide_level: 2
    df_print: kable
    number_sections: no
    toc: no
    fig_caption: no
    keep_tex: no
  bookdown::ioslides_presentation2:
    logo: images/logo.png
    widescreen: true
---

```{r DoNotModify, include=FALSE}
### Utilities. Do not modify.
# Installation of packages if necessary
InstallPackages <- function(Packages) {
  InstallPackage <- function(Package) {
    if (!Package %in% installed.packages()[, 1]) {
      install.packages(Package, repos="https://cran.rstudio.com/")
    }
  }
  invisible(sapply(Packages, InstallPackage))
}

# Basic packages
InstallPackages(c("bookdown", "formatR", "kableExtra", "ragg"))

# kableExtra must be loaded 
if (knitr::opts_knit$get("rmarkdown.pandoc.to") == "docx") {
  # Word output (https://stackoverflow.com/questions/35144130/in-knitr-how-can-i-test-for-if-the-output-will-be-pdf-or-word)
  # Do not use autoformat (https://github.com/haozhu233/kableExtra/issues/308)
  options(kableExtra.auto_format = FALSE)
}
# library("kableExtra")

# Chunk font size hook: allows size='small' or any valid Latex font size in chunk options
def.chunk.hook  <- knitr::knit_hooks$get("chunk")
knitr::knit_hooks$set(chunk = function(x, options) {
  x <- def.chunk.hook(x, options)
  ifelse(options$size != "normalsize", paste0("\n \\", options$size,"\n\n", x, "\n\n \\normalsize"), x)
})
```

```{r Options, include=FALSE}
### Customized options for this document
# Add necessary packages here
Packages <- c("tidyverse", "entropart", "vegan")
# Install them
InstallPackages(Packages)

# knitr options
knitr::opts_chunk$set(
  cache =   TRUE,     # Cache chunk results
  include = TRUE,     # Show/Hide chunks
  echo =    FALSE,    # Show/Hide code
  warning = FALSE,    # Show/Hide warnings
  message = FALSE,    # Show/Hide messages
  # Figure alignment and size
  fig.align = 'center', out.width = '80%',
  # Graphic devices (ragg_png is better than standard png)
  dev = c("ragg_png", "pdf"),
  # Code chunk format
  tidy = FALSE, tidy.opts = list(blank=FALSE, width.cutoff=60),
  size = "scriptsize", knitr.graphics.auto_pdf = TRUE
  )
options(width = 50)

# ggplot style
library("tidyverse")
theme_set(theme_bw())
theme_update(panel.background=element_rect(fill="transparent", colour=NA),
             plot.background=element_rect(fill="transparent", colour=NA))
knitr::opts_chunk$set(dev.args=list(bg="transparent"))

# Tibbles: 5 lines, fit to slide width
options(tibble.print_min = 5, tibble.width = 50)

# Random seed
set.seed(973)

# Load entropart
library("entropart")
```


# Entropie de la concentration

## Intuition

Données Eurostat :
```{r data, echo=FALSE}
EuroStat <- read.csv2(file ="data/sbs_r_nuts06_r2.csv")
# Suppression des pays avec trop de données manquantes
EuroStat <- EuroStat[
  !(substr(EuroStat$geo, start = 1, stop = 2) %in% c("CY", "IE", "LU", "MT", "SI")), 
]
# Mise à jour du facteur
EuroStat$geo <- factor(EuroStat$geo)
# n2015 est importé comme chaîne de caractères : conversion
EuroStat$n2015 <- as.numeric(EuroStat$n2015)

# Niveau de détail
NUTS0 <- nchar(as.character(EuroStat$geo)) == 2
NUTS1 <- nchar(as.character(EuroStat$geo)) == 3
NUTS2 <- nchar(as.character(EuroStat$geo)) == 4
NACE1 <- nchar(as.character(EuroStat$nace_r2)) == 1
NACE2 <- nchar(as.character(EuroStat$nace_r2)) == 3
NACE3 <- nchar(as.character(EuroStat$nace_r2)) == 4

# Sélection des données
ES02C <- EuroStat[
  # NUTS et NACE
  NUTS0 & NACE2 & 
    # Industrie
    substr(EuroStat$nace_r2, start=1, stop=1) == "C",
]
# Tableau de contingence
xtab <- as.data.frame.matrix(
  xtabs(n2015 ~ nace_r2 + geo, 
  data = ES02C, 
  addNA = TRUE, 
  drop.unused.levels = TRUE)
)
# Elimination des secteurs avec données manquantes
ES02Cx <- xtab[apply(xtab, 1, function(x) !any(is.na(x))), ]

# Affichage
ES02Cx[1:4, 1:6]
```

La **diversité** des secteurs dans chaque pays considère les colonnes du tableau.

Les lignes du tableau décrivent la diversité des pays dans lesquels chaque secteur est distribué, qu'on appellera sa **valence** (ubiquité est une alternative). 

La valence est peu traitée en écologie parce que les sites sont des généralement des échantillons.

Exception : @Levins1968, qui définit la largeur de la niche écologique.


## Questions similaires

Biodiversité :

- Nombres d'arbres par espèces dans un habitat forestier : biodiversité.

- Nombres d'arbres par habitat pour une espèce : valence.

Economie :

- Nombre d'employés par secteur industriel dans un pays : diversité = contraire de la spécialisation.

- Nombre d'employés par pays pour un secteur : valence = contraire de la concentration spatiale.


## Conséquences

Tout ce qui a été dit et fait sur la diversité est valable pour la valence en transposant le tableau de données :

- La valence s'exprime en nombre effectifs de pays occupés par un secteur ;

- La valence peut être décomposée ;

- Elle peut être transformée en concentration spatiale, par exemple en calculant 
(Nb Pays - valence) / (Nb Pays - 1)


## Exemple

Valence des secteurs C10 (Manufacture de produits alimentaires, en vert), C20 (Manufacture de produits chimiques, en bleu), et de l'industrie entière (en noir).
 
```{r}
upC10 <- CommunityProfile(Diversity, as.AbdVector(ES02Cx["C10", ]), Correction="None")
upC20 <- CommunityProfile(Diversity, as.AbdVector(ES02Cx["C20", ]), Correction="None")
upC <- CommunityProfile(Diversity, colSums(ES02Cx), Correction="None")
autoplot(upC) + 
  geom_line(data=data.frame(x=upC10$x, y=upC10$y), mapping = aes(x=x, y=y), lty=2, col="green") +
  geom_line(data=data.frame(x=upC20$x, y=upC20$y), mapping = aes(x=x, y=y), lty=3, col="blue") +
  labs(x="Ordre", y="Valence absolue")
```

## Exemple

Concentration absolue des secteurs C10 (Manufacture de produits alimentaires, en vert), C20 (Manufacture de produits chimiques, en bleu), et de l'industrie entière (en noir).
 
```{r}
CPnormalize <- function(CProfile, Max) {
  NormalizedCP <- CProfile
  NormalizedCP$y <- (Max-CProfile$y)/(Max-1)
  if (!is.null(CProfile$high)) NormalizedCP$low <- (Max-CProfile$high)/(Max-1)
  if (!is.null(CProfile$low)) NormalizedCP$high <- (Max-CProfile$low)/(Max-1)
  return(NormalizedCP)
} 
uMax <- ncol(ES02Cx)
cpC10 <- CPnormalize(upC10, uMax)
cpC20 <- CPnormalize(upC20, uMax)
cpC <- CPnormalize(upC, uMax)
autoplot(cpC) + 
  geom_line(data=data.frame(x=cpC10$x, y=cpC10$y), mapping = aes(x=x, y=y), lty=2, col="green") +
  geom_line(data=data.frame(x=cpC20$x, y=cpC20$y), mapping = aes(x=x, y=y), lty=3, col="blue") +
  labs(x="Ordre", y="Concentration absolue")
```


<!-- A slide for references --> 
`r if (!knitr:::is_latex_output()) '## References {.tiny}'`
<!-- Styles for HTML slides -->
<!-- https://stackoverflow.com/questions/38260799/references-page-truncated-in-rmarkdown-ioslides-presentation/38294541#38294541 -->
<style>
  .forceBreak { -webkit-column-break-after: always; break-after: column; }
  slides > slide { overflow: scroll; }
  slides > slide:not(.nobackground):after { content: ''; }
</style>
