---
title: "TP Biodiversité-Concentration n°1"
output: html_document
date: "2023-06-19"
---

```{r setup, include=FALSE}
knitr::opts_chunk$set(echo = TRUE)
```

# Données Eurostat

## Lecture

Les données d'[Eurostat](https://ec.europa.eu/eurostat/web/regions/data/database/) fournissent le nombre nombre d’employés par secteur industriel dans vingt-cinq pays européens en 2015 (SBS data by NUTS 2 regions and NACE Rev.2).

Les pays avec trop de données manquantes sont supprimés, de même que les secteurs incomplètement renseignés.

```{r data}
EuroStat <- read.csv2(file = "data/sbs_r_nuts06_r2.csv")
# Suppression des pays avec trop de données manquantes
EuroStat <- EuroStat[
  !(substr(EuroStat$geo, start = 1, stop = 2) %in% c("CY", "IE", "LU", "MT", "SI")), 
]
# Mise à jour du facteur
EuroStat$geo <- factor(EuroStat$geo)
# n2015 est importé comme chaîne de caractères : conversion
EuroStat$n2015 <- as.numeric(EuroStat$n2015)

# Niveau de détail
NUTS0 <- nchar(as.character(EuroStat$geo)) == 2
NUTS1 <- nchar(as.character(EuroStat$geo)) == 3
NUTS2 <- nchar(as.character(EuroStat$geo)) == 4
NACE1 <- nchar(as.character(EuroStat$nace_r2)) == 1
NACE2 <- nchar(as.character(EuroStat$nace_r2)) == 3
NACE3 <- nchar(as.character(EuroStat$nace_r2)) == 4

# Sélection des données
ES02C <- EuroStat[
  # NUTS et NACE
  NUTS0 & NACE2 & 
    # Industrie
    substr(EuroStat$nace_r2, start=1, stop=1) == "C",
]
# Tableau de contingence
xtab <- as.data.frame.matrix(
  xtabs(n2015 ~ nace_r2 + geo, 
  data = ES02C, 
  addNA = TRUE, 
  drop.unused.levels = TRUE)
)
# Elimination des secteurs avec données manquantes
ES02Cx <- xtab[apply(xtab, 1, function(x) !any(is.na(x))), ]
```

Le résultat est un tableau avec les pays en ligne et les secteurs en colonnes

```{r}
ES02Cx[1:4, 1:6]
```


## Diversité de l'industrie française

Les données sont peu détaillées, avec 19 secteurs industriels.

La distribution des abondances peut être représentée par un diagramme Rang-abondance ("Whittaker plot" en écologie).

```{r}
library("entropart")
# Déclaration explicite du type de données
France <- as.AbdVector(ES02Cx["FR"])
autoplot(France)
```



### Richesse

La richesse est de 19 secteurs.

### Entropie de Shannon

```{r}
Shannon(France)
```
Nombre de Hill correspondant :

```{r}
Diversity(France, q = 1)
```


### Entropie de Simpson

Probabilité que deux employés choisis au hasard travaillent dans deux secteurs différents (complément à 1 de l'indice d'Herfindahl).

```{r}
Simpson(France)
```
Nombre de Hill correspondant :

```{r}
Diversity(France, q = 2)
```


### Profil de diversité

Nombre effectif de secteurs industriels en fonction de l'ordre de la diversité :

```{r}
autoplot(CommunityProfile(Diversity, France))
```

Comparaison avec l'Italie

```{r}
France_dp <- CommunityProfile(Diversity, France)
Italie_dp <- CommunityProfile(Diversity, as.AbdVector(ES02Cx["IT"]))
library("ggplot2")
autoplot(France_dp, col = "blue") +
  geom_line(
    data = as.data.frame.list(Italie_dp), 
    mapping = aes(x = x, y = y),
    col = "green"
  )
```


# Forêt de Barro colorado Island

Les données sont dans le package _vegan_

```{r}
library("vegan")
data("BCI")
# Somme des 50 hectares
BCI_50 <- as.AbdVector(colSums(BCI))
autoplot(BCI_50)
```

## Estimation de la diversité

En écologie, les données sont généralement des échantillons : ici, 50 ha d'une forêt de plusieurs centaines de km^2^.

La diversité observée augmente avec l'effort d'échantillonnage. 
La figure suivante montre l'espérance du nombre d'espèces échantillonnées en fonction du nombre d'arbres.

```{r}
# Species Accumulation Curve
autoplot(DivAC(BCI_50))
```

Il est possible d'estimer la diversité asymptotique par des techniques statistiques.

```{r}
Richness(BCI_50)
```

La différence entre la diversité asymptotique et la diversité observée est d'autant plus grande que l'ordre de la diversité est petit.

La diversité de Simpson est peu sensible au sous-échantillonnage.

```{r}
# Diversité observée
Diversity(BCI_50, Correction = "None")
# Diversité estimée
Diversity(BCI_50)
```

## Profil de diversité

```{r}
autoplot(CommunityProfile(Diversity, BCI_50))
```

