---
title: "TP Biodiversité-Concentration n°2"
output: html_document
date: "2023-06-19"
---

```{r setup, include=FALSE}
knitr::opts_chunk$set(echo = TRUE)
```

# Données de Paracou

## Lecture

Les données sont disponibles dans le package _entropart_.

```{r}
library("entropart")
# L'objet Paracou618.MC contient les abondances
autoplot(as.AbdVector(Paracou618.MC$Ns))
```

Le diagramme rang-abondance présente la somme des deux parcelles.


## Diversité $\beta$

Dans entropart, la décomposition de la diversité s'applique aux objets de type `Metacommunity`, construits par la fonction `Metacommunity()` qui prend pour arguments les abondances dans chaque communauté et leur poids (voir l'aide).
`Paracou618.MC` est un objet de ce type.

```{r}
summary(Paracou618.MC)
```

Le taux de couverture ("Sample coverage") est l'estimation de la probabilité qu'un individu de l'ensemble des communautés appartienne à une espèce échantillonnée.
C'est une statistique capitale dans l'estimation de la diversité asymptotique.

La décoposition de la diversité se fait par la fonction `DivPart()`.

```{r}
Paracou_dp <- DivPart(q = 1, Paracou618.MC, Biased = FALSE)
summary(Paracou_dp)
```

Représentation graphique :

```{r}
autoplot(Paracou_dp)
```

