---
title: "TP Biodiversité-Concentration n°3"
output: html_document
date: "2023-06-19"
---

```{r setup, include=FALSE}
knitr::opts_chunk$set(echo = TRUE)
```

# Données de Paracou

## Lecture

Les données sont disponibles dans le package _dbmss_.

```{r}
library("dbmss")
data(paracou16)
# Plot (second column of marks is Point Types) 
autoplot(paracou16, which.marks=2, leg.side="right")
```

## Concentation spatiale topographique

Les arbres sont-ils spatialement concentrés dans la parcelle ?

L'homogénéité est assumée.

```{r}
# Calculate K
r <- 0:30
(Paracou_K <- Khat(paracou16, r))

# Plot (after normalization by pi.r^2)
autoplot(Paracou_K, ./(pi*r^2) ~ r)
```

Le calcul nécessite de corriger les effets de bord.

A courte distance, chaque arbre a moins de voisins qu'attendu.


## Intervalle de confiance de l'hypothèse nulle CSR

L'hypothèse nulle est que les arbres sont placés indépendamment les uns des autres.

Elle est testée par la méthode de Monte-Carlo.
1000 simulations au moins sont nécessaires.

```{r}
NumberOfSimulations <- 10#00 pour réduire le temps de calcul
(Paracou_Kenv <- KEnvelope(paracou16, r, NumberOfSimulations))
# Plot (after normalization by pi.r^2)
autoplot(Paracou_Kenv, ./(pi*r^2) ~ r)
```

La répulsion entre les arbres est significative.


# Fonction g de Ripley

La fonction g est la dérivée de la fonction K. 
Elle compare le nombre de voisins à la distance r et non jusqu'à la distance r.

```{r}
# Plot the envelope
autoplot(gEnvelope(paracou16, r, NumberOfSimulations))
```

Plus d'information sur les distances auxquelles a lieu la répulsion.
Mais nécessité de lisser les données : choix difficile.
Possibilité de détecter du bruit sans intérêt.
