---
title: "TP Biodiversité-Concentration n°4"
output: html_document
date: "2023-06-19"
---

```{r setup, include=FALSE}
knitr::opts_chunk$set(echo = TRUE)
```

# Données de Paracou

## Lecture

Les données sont disponibles dans le package _dbmss_.

```{r}
library("dbmss")
data(paracou16)
# Plot (second column of marks is Point Types) 
autoplot(paracou16, which.marks=2, leg.side="right")
```

# Concentation spatiale relative

## M intratype

Les wacapous (_Vouacapoua americana_) sont-ils concentrés relativement à la distribution globale des arbres ?

```{r}
NumberOfSimulations <- 100#0 pour réduire le temps de calcul
(Va_Menv <- MEnvelope(
  paracou16, 
  r = r, 
  NumberOfSimulations = NumberOfSimulations, 
  ReferenceType = "V. Americana"
))
# Plot
autoplot(Va_Menv)
```

L'hypothèse nulle est la "localisation aléatoire" : les points sont redistribués sur les emplacements occupés par les points réels.

L'attraction entre les arbres est significative.


## M intertype

Les gonfolos (_Qualea Rosea_) sont-ils concentrés autour des wacapous (_Vouacapoua americana_) relativement à la distribution globale des arbres ?

```{r}
NumberOfSimulations <- 100#0 pour réduire le temps de calcul
(VaQr_Menv <- MEnvelope(
  paracou16, 
  r = r, 
  NumberOfSimulations = NumberOfSimulations, 
  ReferenceType = "V. Americana",
  NeighborType = "Q. Rosea"
))
# Plot
autoplot(VaQr_Menv)
```
L'hypothèse nulle est l'étiquetage aléatoire : les marques des points (leur espèce) sont permutées aléatoirement.

Les wacapous et les gonfolos se repoussent.
Vérifier que la répulsion est significative dans les deux sens.


# m

Les wacapous (_Vouacapoua americana_) sont concentrés relativement à la distribution globale des arbres.
A quelle distance l'attraction se produit-elle ?

```{r}
NumberOfSimulations <- 10#00 pour réduire le temps de calcul
(Va_menv <- mEnvelope(
  paracou16, 
  r = r, 
  NumberOfSimulations = NumberOfSimulations, 
  ReferenceType = "V. Americana"
))
# Plot
autoplot(Va_menv)
```

A un peu moins de 10 m de distance, l'attraction est maximale : on y trouve presque deux fois plus de voisins que sous l'hypothèse nulle.

# Kd

La fonction $K_d$ de Duranton et Overman est une fonction de densité, absolue : elle mesure les interactions à distance (et non jusqu'à une distance) sans référence (ni à l'espace, ni à la densité de l'ensemble des points).
Sa valeur est la densité de probabilité de trouver un voisin à la distance $r$, sans correction des effets de bord.
Elle n'a de sens que comparée à l'intervalle de confiance de son hypothèse nulle.

```{r}
NumberOfSimulations <- 10#00 pour réduire le temps de calcul
(Va_Kdenv <- KdEnvelope(
  paracou16, 
  r = r, 
  NumberOfSimulations = NumberOfSimulations, 
  ReferenceType = "V. Americana"
))
# Plot
autoplot(Va_Kdenv)
```